臺灣高等法院高雄分院刑事判決　　　　 94年度上易字第191號
　　上　訴　人　臺灣高雄地方法院檢察署檢察官
　　被　　　告　乙○○
上列上訴人因被告竊盜案件，不服臺灣高雄地方法院93年度易字
第1407號中華民國94年1月31日第一審判決（起訴案號：臺灣高
雄地方法院檢察署93年度偵字第11948 號），提起上訴，本院判
決如下：
    主  文
上訴駁回。
    理  由
一、本案經本院審理結果，認第一審判決以被告犯罪不能證明而
    為無罪之諭知，核無不當，應予維持，並引用第一審判決書
    記載之理由（如附件）。
二、檢察官上訴意旨以：被告與陳祈龍並非熟識，被告竟受其請
    託，共同於上午3 時許在騎樓搬運物品，顯不符常情，被告
    所辯不知竊盜，不足採取。原審判決被告無罪，即有未洽。
三、經查，原判決以證人即被害人丙○○及證人方俊智之證述及
    卷附監視錄影照片、贓物認領保管單，僅足以證明被告確與
    陳祈龍共同搬運被害人丙○○之工具箱，然尚無從遽然推論
    被告有竊盜犯行。又被告否認有共同竊盜犯行，另共犯陳祈
    龍於審理中經合法傳喚、拘提均未到庭，而共犯陳祈龍於警
    詢時僅陳述監視錄影照片中人為其本人及共犯乙○○等語，
    就被告是否知悉所搬運工具箱係他人所有之物及主觀上是否
    具有共同意圖不法所有之竊盜故意等情，則均未陳述，依據
    共犯陳祈龍於陳述時之「外部情況」，尚不具有可信之特別
    情況，乃與刑事訴訟法第159 條之3 第3 款所示要件不符，
    故無證據能力，不得做為證據。此外，復查無其他任何積極
    之證據，足認被告有上述犯行，因認被告竊盜犯行不能證明
    。再參以被告協助陳祈龍搬該工具箱上車後，即由陳祈龍駕
    車載回朋友住處，並未與陳祈龍一同前往變賣工具箱，亦經
    證人吳佩真於原審結證屬實，是被告苟與陳祈龍有共同竊盜
    犯意聯絡，被告竟未隨同前往變賣工具箱以均分贓款，顯與
    常情有違。況被告辯稱知悉陳祈龍係修理冷氣工人，因陳祈
    龍當日係駕駛1 部白、紅色噴有東元冷氣字樣之小貨車，向
    其表示明日早上工作需使用該工具箱，因而同意協助搬該工
    具箱，並不知竊盜等語，亦經證人甲○○警詢證述陳祈龍原
    係其經營之萬風電器行員工，甫於93年3 月20日離職，而陳
    祈龍駕駛之ZO─4417號自小貨車係其經營之萬風電器行所有
    等語明確，且被告於本院審理中已同意證人甲○○警詢證述
    作為證據，證人甲○○警詢陳述即得為證據。是被告所辯，
    即非無可採。因此原審以不能證明被告犯罪而諭知無罪之判
    決，核無不合，檢察官上訴意旨，仍執前詞，指摘原判決不
    當，為無理由，應予駁回。
據上論斷，應依刑事訴訟法第368 條、第373 條，判決如主文。
本案經檢察官王登榮到庭執行職務。
中　　華　　民　　國　　94　　年　　5 　　月　　20　　日
                 刑事第九 庭   審判長法　 官 張明松
                                    法　　官 任森銓
                                    法　　官 郭玫利
以上正本證明與原本無異。
不得上訴。
中　　華　　民　　國　　94　　年　　5 　　月　　20　　日
　　　　　　　　　　　　　　　　　　　書記官 翁心欣
